【裁判字號】    97,裁,3049
【裁判日期】    970605
【裁判案由】    新型專利異議
【裁判全文】
最  高  行  政  法  院  裁  定
                                      97年度裁字第3049號
上  訴  人  甲○○
訴訟代理人  楊祺雄  律師
            劉法正  律師
被 上訴 人  經濟部智慧財產局
代  表  人  王美花
參  加  人  為弘開發股份有限公司
代  表  人  乙○○
上列當事人間新型專利異議事件，上訴人對於中華民國96年1月
30日臺北高等行政法院95年度訴字第1285號判決，提起上訴，本
院裁定如下：
    主  文
上訴駁回。
上訴審訴訟費用由上訴人負擔。
    理  由
一、按對於高等行政法院判決之上訴，非以其違背法令為理由，
    不得為之，行政訴訟法第242條定有明文。依同法第243條第
    1項規定，判決不適用法規或適用不當者，為違背法令；而
    判決有同條第2項所列各款情形之一者，為當然違背法令。
    是當事人對於高等行政法院判決上訴，如依行政訴訟法第24
    3條第1項規定，以高等行政法院判決有不適用法規或適用不
    當為理由時，其上訴狀或理由書應有具體之指摘，並揭示該
    法規之條項或其內容；若係成文法以外之法則，應揭示該法
    則之旨趣；倘為司法院解釋或本院之判例，則應揭示該判解
    之字號或其內容。如以行政訴訟法第243條第2項所列各款情
    形為理由時，其上訴狀或理由書，應揭示合於該條項各款之
    事實。上訴狀或理由書如未依此項方法表明，或其所表明者
    與上開法條規定不合時，即難認為已對高等行政法院判決之
    違背法令有具體之指摘，其上訴自難認為合法。
二、經查，原判決關於引證案既無法證明系爭案修正後第1項不
    具進步性，從而亦無法證明根據系爭案修正後第1項作再限
    定之附屬項第2至第4項不具進步性之事實，以及上訴人所主
    張如何不足採等事項均詳予以論述，是原判決所適用之法規
    與該案應適用之現行法規並無違背，與解釋判例，亦無牴觸
    ，並無所謂原判決有違背法令之情形。
三、經查，本件上訴人對於高等行政法院判決上訴，主張：異議
    人於行政訴訟中提出之證據，與異議程序中主張之證據，具
    有同一基礎事實之關聯性，即應認屬補強證據。況立法院甫
    於96年1月9日通過之智慧財產案件審理法第33條規定「關於
    撤銷、廢止商標註冊或撤銷專利權之行政訴訟中，當事人於
    言詞辯論終結前，就同一撤銷或廢止理由提出之新證據，智
    慧財產法院仍應審酌之」，其所謂撤銷專利權之行政訴訟，
    自包括專利異議訴訟與專利舉發訴訟而言。準此，現行高等
    行政法院體系，是否審酌當事人提出之新證據，即應以其是
    否針對同一異議理由提出為斷。倘結論為肯定，即為可得審
    酌之新證據；亦即目前行政訴訟審判實務所謂之補強證據。
    原證3至5號之待證事實無非是：「系爭案所主張之金屬化薄
    膜電容器是習知技術」，即主張系爭案應有欠缺新穎性或進
    步性之事由。再者，上訴人之「專利異議理由書」已主張：
    「被異議案 (即系爭案)請求的金屬化薄膜電容器31乃屬於
    習知電容器的一種，其本身結構組成並非被異議案所創，且
    已在市面上流通販售多年，... 被異議案只是選用不同類型
    之電容器而已」，足證前揭待證事實或攻擊、防禦方法已於
    異議程序中提出。又查，為證明此項待證事實，上訴人「專
    利異議理由書」復主張：「因此引證案 (按，此為「被異議
    案」之誤)雖然僅記載及於交流電源101的輸入端串接該電容
    器110，並未指出該電容器110之種類，惟仍足以證明被異議
    案使用電容器之技術手段已屬習知」。易言之，系爭案之申
    請專利範圍或專利說明書等內部證據已顯示：無論在參加人
    申請更正前後，系爭案均未將所謂「金屬化薄膜電容器」自
    身之技術特徵如種類、製造方法予以揭露，故足證所謂「金
    屬化薄膜電容器」確屬習知技術。準此，上訴人於原審提出
    之前揭引證3至5號之網頁資料，實屬前揭引證案內部證據證
    明力之補強等語，雖稱該判決違背法令云云。
四、惟核其上訴理由，係就原審取捨證據、認定事實之職權行使
    ，指摘其為不當，並就原審已論斷：上訴人於本院審理中始
    提出原證3號、4號及5號作為引證資料；而原證3號為錞谷電
    子有限公司網站上所刊載之網頁資訊，原證4號是www.
    diyzone.net網站上所刊載之網頁資訊，原證5號則是台灣泰
    陽電子股份有限公司網站上所刊載之網頁資訊；然上開原證
    3號、4號及5號等資料，並非用以補充證明原有異議證據之
    證據能力或證明力之資料，自非屬於上訴人於異議中所提引
    證案之補強證據，另智慧財產審理案件法雖經公布，但尚未
    施行自不得主張提前適用，或就原審所為論斷，泛言其論斷
    矛盾，而非具體表明合於不適用法規、適用法規不當、或行
    政訴訟法第243條第2項所列各款之情形，難認對該判決之如
    何違背法令已有具體之指摘。依首開規定及說明，應認其上
    訴為不合法。
五、據上論結，本件上訴為不合法。依行政訴訟法第249條第1項
    前段、第104條、民事訴訟法第95條、第78條，裁定如主文
    。
中    華    民    國    97    年    6     月    5     日
                    最高行政法院第五庭
                        審判長法官  劉  鑫  楨
                              法官  帥  嘉  寶
                              法官  黃  淑  玲
                              法官  劉  介  中
                              法官  吳  慧  娟
以  上  正  本  證  明  與  原  本  無  異
中    華    民    國    97    年    6     月    5     日
                              書記官  吳  玫  瑩


司法院資訊處製作；財團法人民間司法改革基金會備份。
